【裁判字號】    96,訴,711
【裁判日期】    970715
【裁判案由】    侵權行為損害賠償
【裁判全文】
臺灣板橋地方法院民事判決               96年度訴字第711號
原      告  甲○○
訴訟代理人  歐斐文律師
被      告  乙○○
                        之2
訴訟代理人  毛仁全律師
上列當事人間請求侵權行為損害賠償事件，經本院於民國97年6
月24日言詞辯論終結，判決如下：
    主  文
被告應連帶給付原告新台幣伍拾壹萬捌仟零伍拾貳元及自民國九
十五年十二月七日起至清償日止，按週年利率百分之五計算之利
息。
原告其餘之訴駁回。
訴訟費用由被告百分之十五，餘由原告負擔。
本判決於原告以新台幣壹拾柒萬仟元供擔保後，得假執行。
原告其餘假執行之聲請駁回。
    事實及理由
一、原告主張：
    (一)被告於民國95年7 月7 日上午12時30分許，駕駛車牌號碼
      BX-0512 號自用小客車，沿台北縣三重市○○街往重新路
      方向行駛，行至台北縣三重市○○街與光明路口時，本應
      注意行前狀況，並隨時採取必要之安全措施以及行經無號
      誌之交岔路口，應減速慢行，作隨時停車之準備，而當時
      天候晴朗、日間自然光線，視距良好、路面乾燥、無缺陷
      或障礙物，並無不能注意之情形，竟疏於注意，未減速貿
      然直行，致其小客車左前車頭猛力撞擊正在重安街忠孝橋
      下迴轉道左轉往重新街方向行駛，原告所騎乘之車牌號碼
      CEW-556 重型機車右側，使原告跌落地面，受有右側氣血
      胸及肋骨骨折、左側顏面骨及眼眶骨骨折、後頸部及左前
      胸撕裂傷、右耳道撕裂傷等傷害。被告前該過失行為與原
      告甲○○傷害結果間，顯有相當之因果關係，被告前揭犯
      行業經台灣高等法院以96年度交上易字第62號判處有期徒
      刑貳月確定，原告自得依法請求被告負擔損害賠償責任。
    (二)爰依民法第193 條第1 項、第195 條第1 項之規定請求被
      告賠償。茲原告請求被告賠償之金額如下：
      1.醫療費用800,000元。
      2.減少勞動能力之損失部分：查本件事故發生前，原告有
        年收入600,000 元之工作能力，因被告之侵權行為致右
        側氣血胸及肋骨骨折、左側顏面骨及眼眶骨骨折、後頸
        部及左前胸撕裂傷、右耳道撕裂傷，顯已無法從事原工
        作，喪失工作能力，其減損程度經鈞院囑託長庚紀念醫
        院於97年5 約10日所為之鑑定達66% 。依此，原告32
        年9 月24日生，發生事故之95年7 月7 日時為62歲10月
        ，計自一般人可從事工作65歲止，尚有2 年2 月之勞動
        能力，以每月20,100元（原告之勞保投保薪資）計算，
        此部份損失為344,916 元（計算式：20,100元×26個月
        ×66% ＝344,916 元）。
      3.增加生活費用看護費用：原告自車禍發生日起有60天需
        專人照護，每日費用為2,400 元，共計144,000元。
      4.精神上慰撫金：查原告身體受有極大創傷，接受醫療後
        ，遺有後遺症如後，頸椎神經受到壓迫，影響原告兩手
        無法緊握，腰椎神經中段及前段凹陷，目前正接受物理
        治療，醫師建議如果治療無效則須進行開刀手術，眼眶
        骨骨折，兩眼間視距遭到破壞，已無法如正常聚焦點，
        致原告在視覺上必須經長期矯正，後續開刀及顏面部份
        整型，以上種種傷害，原告因而受有精神上之痛苦。爰
        依前開規定，請求被告給付精神上慰撫金2,000,000 元
        。
      5.總計：3,288,916元。
    並聲明：(一)被告應給付原告3,288,916 元，及自起訴狀繕本
    送達翌日起至清償日止按年息百分之五計算之利息。(二)原告
    願供擔保，請准為假執行之宣告。
二、被告則以：
    (一)被告對於兩造間發生車禍造成原告身體受傷之事實並不爭
      執，又被告固有超速及未注意車前狀況之疏失，然衡諸原
      告亦應有「支線車未讓幹道車先行」（即卷附臺灣省臺北
      縣區車輛行車事故鑑定委員會95年9月29日北縣鑑字第
      0955181322號函暨鑑定意見書所附鑑定意見）之與有過失
      。此部分雖遭鈞院刑事判決更正為「告訴人有未看清來往
      車輛及迴轉之疏失」，惟並未見其說明更正之理由為何？
      被告認為上述二者同為原告具備之疏失。此外，原告亦應
      尚有未注意車前狀況之疏失！又本案車禍事故發生後2 小
      時原告經台北市聯合醫院中興院區採集血液檢驗酒精濃度
      報告單採測值為3.0mg/dl（參偵卷第43頁參照），衡其換
      算為呼氣之酒精含量雖未逾越法定標準值；然酒醉駕車之
      公共危險罪責本即為抽象標準，究竟是否因飲酒致醉而未
      能安全駕車抑或提高駕車肇禍之危險性？往往因個人體質
      不同而有差異，但揆諸本件原告即因事前確有飲酒，縱未
      逾越法定標準而未涉犯公共危險罪責，仍不能解免其因飲
      酒致使破壞安全駕車並因而提高駕車肇禍之危險性，即容
      有疏失！應同負疏失責任，即有過失相抵之適用。
    (二)被告固因疏失有應負損害賠償責任之事由；惟依原告所提
      出之請求明細等資料以觀，仍有諸多非必要部分，自非損
      害賠償之範圍：
      1.醫療費用：800000元部分應以實際支付且屬醫療必要者
        為限，應以提出支出收據為憑；所提出之醫療收據影本
        亦請提出正本以茲確認；又此醫療費用如已經健保支付
        ，原告並無實際支出，自屬不得請求。另被告已代為向
        台大醫院繳納醫療、賠償等費用如下，應自賠償金額中
        扣抵：
        (1)台大醫院醫療費用計30,924元。
        (2)住院看護費用計14,400元。
        (3)醫療器材（長背架）5,000元。
        (4)助聽器749元。
        (5)支付現金60,000元。
      2.減少勞動能力之損失部分：原告主張本件事故發生前之
        工作年收入600,000 元，因本件車禍事故無法繼續工作
        ，致有損失1,300,000 元云云；惟迄未提出詳細證據資
        料以供審認，實不得僅憑空言主張，況原告於車禍發生
        之際已年逾60歲，是否尚有工作收入，非無疑問？原告
        提出以勞保投保薪資額為標準，惟社會上多有以確保勞
        保給付為目的而實施投保，尚不得以投保薪資所得做為
        認定原告薪資所得之依據，此應以原告向國稅局申報之
        該年度所得較符實際，故此部分原告上揭之請求尚屬無
        據。
      3.增加生活費用看護費用：原告提出之診斷證明書並無記
        載原告無法自理生活即確有僱請看護之必要？若非必要
        ，即無雇請看護之費用支出。又主張60天之看護費用
        144,000 元，所憑依據為何？亦未提出！此部分之請求
        亦屬無據。
      4.精神慰撫金：原告等此部分之主張縱認有理由，亦應斟
        酌相關之標準，如原告所受損害之程度、原告與加害人
        間之資力、社會地位、經濟狀況等，並非逕行任意漫天
        出價請求，故此部分尚待查明相關證據資料，以資評斷
        ；細究本件原告所受之傷害事證資料，此部分之賠償金
        額應已不超過10萬元為適當，故原告上揭之主張明顯已
        屬過高。。
    (三)有關鈞院向國稅局調閱被告之財產資料，因係94年度之資
      料，當時被告名下之財產，股票部分業已出售，不動產部
      分亦已出售（被告以貸款購置，嗣後因房價大幅下跌，出
      售房屋價款用於清償積欠之銀行貸款之後，已無所剩），
      目前名下已無任何資產。
    並聲明：請求駁回原告之訴。
三、查被告於95年7 月7 日12時30分許，駕駛車號BX-0512 號自
    用小客車，沿時速限制為50公里以下之臺北縣三重市○○街
    ，往三重市○○路方向行駛，本應注意行車速度應依速限之
    規定，且應注意汽車行駛時，駕駛人應注意車前狀況，隨時
    採取必要之安全措施，以防止危險事故之發生，而依當時天
    候、視線及道路狀況等一切客觀情況，並無不能注意之情形
    ，竟以時速約60、70公里之速度疾駛，且疏未注意車前狀況
    ，適對向原告騎乘車號CEW-55 6號重型機車，欲從三重市○
    ○街53巷前方之忠孝橋下迴轉道迴轉，改往臺北縣三重市○
    ○路方向行駛，致被告所駕駛之上開自用小客車煞車不及，
    左前保險桿撞擊原告所騎乘之機車右側，致原告人車倒地，
    因而受有右側氣血胸及肋骨骨折、左側顏面骨及眼眶骨骨折
    、後頸部及左前額撕裂傷、右耳道撕裂傷等之傷害之事實，
    為臺灣高等法院96年度交上易字第62號刑事確定判決所明白
    審認，被告因過失傷害人，經判處有期徒刑貳月，如易科罰
    金，以新臺幣壹仟元折算壹日確定等情，業經本院依職權調
    閱該刑事全部卷宗查證無訛，即被告就有超速駕車，且疏未
    注意車前況狀之過失以致肇事，致原告受傷等情，亦不爭執
    （見本院卷第43頁，96年5 月28日民事答辯(一)狀），自堪信
    為真實。
四、按行車速度應依標誌或標線之規定，無標誌或標線者，行車
    速度不得超過50公里；汽車行駛時，駕駛人應注意車前狀況
    ，並隨時採取必要之安全措施，道路交通安全規則第93條第
    1 項第1 款、第94條第3 項分別定有明文。被告既為汽車駕
    駛人，自應遵守上開規定，而肇事當時天候晴、日間自然光
    線、路面為柏油、乾燥、無缺陷、視距良好等客觀情況下，
    並無不能注意之情形，竟疏未注意車前狀況及超速行駛，因
    而肇禍，自應負過失責任，且被告之過失行為與原告之傷害
    間有相當因果關係，則原告主張被告應負侵權行為損害賠償
    責任，即屬有據。又按不法侵害他人之身體或健康者，對於
    被害人因此喪失或減少勞動能力或增加生活上之需要時，應
    負損害賠償責任。再按不法侵害他人之身體、健康、名譽、
    自由、信用、隱私、貞操，或不法侵害其他人格法益而情節
    重大者，被害人雖非財產上之損害，亦得請求賠償相當之金
    額。其名譽被侵害者，並得請求回復名譽之適當處分。民法
    第193 條第1 項、第195 條第1 項分別定有明文。查被告過
    失不法侵害被告之身體，從而，原告依上開規定請求被告賠
    償，即屬有據，茲就原告請求賠償之損害，審究如下：
    (一)醫療費用及醫療用品費用計800,000元部分：
      查原告主張其因本件車禍有支出醫療費用、購買醫療用品
      及後續治療尚需支付醫療費用共計800,000 元，業據提出
      醫療費用單據17紙附於本院卷第20-34 頁為證。惟查，
      1.被告雖以台大醫院前所開立之診斷證明書，均未記載原
        告有頸椎第四椎間盤突出之傷害，爭執原告頸椎第四椎
        間盤突出之傷害，與本件車禍無因果關係等語，惟經本
        院向台大醫院函查結果，以原告之症狀為車禍後發生，
        應與車禍發生為有因果關係，但該院並無車禍前之影學
        檢查，故無法斷定為新病情或原有之輕微症狀加重。又
        診斷證明乃確定診斷時開立，該院是於症狀未改善之後
        ，施行核磁共振檢查後，方確定診斷，故此之前之證明
        無記載等語，亦有該院96年5 月30日校附醫秘字第
        0960205972號函在卷可稽。原告主張其頸椎第四椎間盤
        突出之傷害，與本件車禍有因果關係等語，即非不可採
        信。被告雖再爭執原告原即有此舊傷，並聲請本院向中
        央健康保險局函調原告自90年度起之就診資料，經本院
        依旨調取申報資料，均無法證明原告有頸椎第四椎間盤
        突出之舊傷，此有該局96年7 月4 日健保醫字第
        0960022812號函附於本院卷第77-80 頁可稽。此外，被
        告亦未再舉證以證明原告上開傷害與本件車禍確無因果
        關係，則原告自得就因頸椎第四椎間盤突出傷害就診所
        支出之醫療費用，請求被告賠償，先予敘明。
      2.又查，依上開單據計算，原告購買醫療用品費用為
        1,355 元，已支出之醫療費用金額僅為40,370元，共計
        41,725 元 。
        (1)原告雖主張其於95年7 月7 日至同年8 月15日於台大
          醫院住院，所需醫療費用總額為374,469 元等語，惟
          依附於本院卷第20頁之醫療收據記載：「記帳總額（
          申報健保，僅供參考）374,469 」、「自付總額：
          30,924」等語觀之，原告上開住院期間自行負擔之醫
          療費用應僅為30,924元，其餘343,545 元均為健保給
          付。按全民健康保險法第82條規定：「保險對象因汽
          車交通事故，經本保險提供醫療給付者，本保險之保
          險人得向強制汽車責任保險之保險人代位請求該項給
          付。」全民健康保險法為保險法之特別法，依特別法
          優於普通法之原則，全民健康保險法第82條應優先於
          保險法第135 條、第103 條關於傷害保險之保險人不
          得代位行使被保險人對於加害人之損害賠償規定而適
          用。從而全民健康保險之保險人因汽車交通事故，經
          全民健康保險提供醫療給付者，全民健康保險之保險
          人得向強制汽車責任保險之保險人代位請求該項給付
          ，而依強制汽車責任保險第30條規定，強制汽車責任
          保險之保險人依該法規定給付保險金者，於該範圍內
          ，加害人或強制汽車責任保險之被保險人之損害賠償
          責任即因而解免，全民健康保險被保險人對於加害人
          之損害賠償請求權亦因而喪失。本件原告因係爭之汽
          車交通事故受傷而就診，其就診之費用中全民健康保
          險給付部分，原告原得請求被告給付之醫療費用中既
          已獲醫療保險給付，其權利已因全民健康保險法第82
          條之規定移轉予保險人，故原告自不得請求被告給付
          。本件被告主張之醫療費用中，既有343,545 元為全
          民健康保險所支付，就該部分原告自不得請求被告賠
          償。
        (2)原告另主張其後續尚需支出醫療費用云云，但為被告
          所否認，經本院向台大醫院函詢原告日後治療所需費
          用，經該院覆以：需視原告復健狀況及進步之程度，
          無法預估，亦有該院96年5 月30日校附醫秘字第
          0960205972號函附於本院卷第48頁可據。而原告目前
          已不宜再進行手術，故亦無法提出其他證據以支持此
          部分請求等情，亦據原告陳明（見本院卷第150 頁，
          97 年6月24日言詞辯論筆錄），此部分主張自難信為
          真實。是原告得請求之醫療費用應為41,725元。
    (二)減少勞動能力之損失部分：
      1.查原告因本件侵權行為致受有右側氣血胸及肋骨骨折、
        左側顏面骨及眼眶骨骨折、後頸部及左前額撕裂傷、右
        耳道撕裂傷、頸椎第四椎間盤突出等傷害，有如前述，
        經本院函囑財團法人長庚紀念醫院林口分院（下稱長庚
        醫院林口分院）鑑定結果，以：「羅君最後一次至本院
        回診係97年5 月10日，當時經診斷為受有右側氣血胸、
        第五及第七肋骨骨折、左側顏面骨及眼眶骨骨折、左眼
        視力缺損、後頸部及左前胸撕裂傷、右耳道撕裂傷、第
        十三胸椎壓迫性骨折、頸椎第四椎間盤突出及雙上肢無
        力，而根據美國醫學會障害指南，並參酌病患未來賺錢
        能力、職業及年齡等因訴，評估其勞動能力減損比例為
        66% 」等語，有該院97 年5月21日（九七）長庚院法字
        第138 號函附於本院卷第144 頁可憑。本院斟酌原告受
        傷前從事紙類批發業務，其受傷情狀對其將來職業之影
        響、原告之年齡與轉業之可能性等情，認原告因本件侵
        權行為受傷減少勞動能力之比率，以上開長庚醫院林口
        分院鑑定結果66% 為適當。
      2.按喪失勞動能力之賠償金額，應就被害人受侵害前之身
        體狀況、教育程度、專門技能、社會經驗等方面酌定，
        不能以一時一地之工作收入為準（最高法院63年台上字
        第1394號判例意旨參照）。經查，原告為國中肄業，於
        本件車禍發生前經營紙類批發業務，年收入約60萬元，
        業據原告陳明（見本院卷第15頁，96年4 月27日言詞辯
        論筆錄）。以原告係國中肄業之教育程度，依原告之年
        齡，轉業不易，原告主張以每月20,100元計算勞動能力
        減損之損失，猶屬過高，應以行政院96年7 月1 日頒布
        施行最低基本工資每月17,280元為適當。
      3.又原告為32年9 月24日出生，此有其戶籍謄本一份在卷
        可憑（見本院卷第12頁）。於本件事故發生之95年7 月
        7 日時為62歲9 月又13日，參酌勞動基準法第3 條、第
        54條自請退休及強制退休之年齡，分別為55歲、工作25
        年以上及65歲（勞動基準法第54條第1 項第1 款所定強
        制退休年齡原為60歲，惟已於97年5月14日修正，將強
        制退休年齡調高為65歲），再審酌原告之年齡、車禍發
        生前已任職之職業及健康狀況等情事，認為原告之勞動
        年齡應可達65歲，則原告主張其所餘勞動能力尚有2 年
        2 月，應堪採取。又自原告受傷翌日起迄本院言詞辯論
        終結之日即97年6 月24日止之給付，為已屆期之賠償，
        無庸扣除期前利息，自97年6 月25日起至同年9 月24日
        止之給付，雖未到期，但被告同意不扣除中間利息（見
        本院卷第150 頁，97年6 月24日言詞辯論筆錄），依此
        計算原告得請求勞動能力減損之損失為296,525 元（其
        計算方式為：17,280 X 26 X 66% =296,525，元以下四
        捨五入，下同。）
    (三)看護費用部分：
      查原告主張其自受傷後有60天生活起居需專人照護等語，
      被告抗辯原告需專人照護之期間應為30日，逾30部分即無
      必要等語。惟本院斟酌原告因本件車禍受有右側氣血胸及
      肋骨骨折、左側顏面骨及眼眶骨骨折、後頸部及左前額撕
      裂傷、右耳道撕裂傷、第十二胸椎壓迫性骨折等傷害，自
      95年7 月7 日起至同年8 月15日止計37日，住院臺大醫院
      治療等，亦為兩造所不爭執，足見原告受傷勢匪輕，氣血
      胸及骨折部分確影響其生活起居之自理能力，認原告主張
      受傷後有60天需專人照護，尚堪採取。被告以上開台大醫
      院之診斷證明書未記載無法自理生活等語，空言爭執原告
      需專人照護之期間僅為30日云云，不足採取。又經本院向
      台大醫院函詢其照護費用，經該院覆以全日班自上午8 時
      至翌日上午8 時，共計24小時，費用2,000 元等情，亦有
      台大醫院96年5 月9 日校附醫護字第0960205941號函附於
      本院卷第41頁可據。則原告得請求之看護費用應為12萬元
      （2,000 X 60 = 120,000）。
    (四)精神上慰撫金200 萬元部分：
      按慰撫金之多寡，應斟酌雙方之身分、地位、資力與加害
      之程度及其他各種情形核定相當之數額，其金額是否相當
      ，自應依實際加害情形與被害人所受之痛苦及雙方之身分
      、地位、經濟狀況等關係決定之。查原告係32年9 月24日
      出生，此有戶籍謄本1 份附於本院卷第12頁可稽，於本件
      侵權行為發生時年62歲。國中肄業，車禍前原係利彥有限
      公司之負責人，從事紙業批發業務，年收入約60萬元，名
      下有房地，業據原告陳明（見本院卷第15-16 頁，96年4
      月27日言詞辯論筆錄），並有營利事業所得稅結算申報書
      、公司執照及營利事業登記證之影本各1 份及稅務電子閘
      門財產所得調件明細表1 份分別附於本院卷第73-75 頁及
      第4-5 頁可憑。被告係66年3 月17日出生，此有戶籍謄本
      1 份附於本院卷第13頁可據，為本件侵權行為時年29歲，
      專科畢業，於私人公司任職，月薪52,000元，名下除投資
      2 筆外，無其他財產，業據被告陳明（見本院卷第94頁，
      96年7 月31日言詞辯論筆錄），亦有稅務電子閘門財產所
      得調件明細表一份附於本院卷第7 頁可憑。本院審酌上開
      兩造之年齡、教育程度、社會地位、資力等情形，並原告
      所受傷害情形匪輕，被告迄未與原告達成和解等情，認原
      告請求非財產上損害賠償200 萬元，猶屬過高，應以80萬
      元為適當。
    (五)惟按損害之發生或擴大，被害人與有過失者，法院得減輕
      賠償金額或免除之，民法第217 條第1 項定有明文。又按
      汽車迴車時，應依下列規定：五、汽車迴車前，應暫停並
      顯示左轉燈光或手勢，看清無來往車輛，並注意行人通過
      ，始得迴轉。道路交通安全規則第106 條第5 款定有明文
      。查原告係騎乘車號CEW-556 號重型機車，欲從三重市○
      ○街53巷前方之忠孝橋下迴轉道迴轉，往臺北縣三重市○
      ○路方向行駛，由其於被告被訴過失傷害刑事案件偵查中
      指訴：「當天我走在重安街上要經過迴轉道迴轉往重新路
      方向行駛。」、「出來就被撞到」等語，並被告陳訴：「
      當時我從三重忠孝橋下橋，要直行重新路路方向，我快到
      路口時，有部機車從左側出來，我看到時，踩煞車並向右
      閃閉，但來不及就撞上了。」等詞（見臺灣板橋地方法院
      檢察署95年度偵字第21507 號卷第39-40 頁，95年9 月26
      日訊問筆錄），原告指訴其一出迴轉道即被撞及，被告陳
      述伊看到原告機車時，即急踩煞車並右避但仍不及等情，
      足見原告經迴轉道迴轉至重新路時，即為被告駕車撞擊，
      其於迴轉之際，顯未注意及被告車輛行車動向。再參以二
      造車損情形，被告所駕小客車為左前大燈毀損，左前車頭
      板金凹陷，前擋風玻璃龜裂，車頂與前擋風玻璃接縫處板
      金凹陷，前保險桿破損，右前方向燈外落；原告之機車右
      側車身車殼破裂損壞，右後車身排氣管處凹損，亦有車損
      照片8 張附於上開偵查卷宗第25-28 頁可憑。另原告騎乘
      機車之括地痕長達25.8公尺，亦有道路交通事故現場圖附
      於上開偵查卷第18頁可稽，益見兩造碰撞時之衝撞力匪小
      ，非有相當之速度無以致之，則被告抗辯：原告於迴轉時
      ，有疏未注意應暫停看清有無來往車輛，即貿然迴轉之過
      失，應堪採取。又依上開偵查卷所附道路交通事故調查報
      告表(一)，並無該路口有劃設幹、支線道之記載，則臺灣省
      臺北縣區車輛行車事故鑑定委員會鑑定結果，認原告係有
      支線車未讓幹道車先行之過失部分，即有誤會。臺灣高等
      法院96年度交上易字第62號刑事確定判決亦同此認定。被
      告執之抗辯原告有支線車未讓幹線車先行之過失云云，不
      足採取。又本件原告既係於經迴轉道迴轉至重新路之際，
      未暫停看清有無來往車輛，即貿然迴轉，致為被告所駕小
      客車撞擊，有如前述，被告抗辯：原告另有疏未注意車前
      狀況之疏失，亦不足採取。又查，經台北市聯合醫院中興
      院區於本件車禍事故發生後2 小時對原告採集血液檢驗酒
      精濃度為3.0mg/dl，此固有血液酒精濃度報告單之影本1
      紙附於上開偵查卷第第43頁可憑。惟經換算為呼氣酒精濃
      度，僅為0.015mg/l （3.0 ÷200=0.015） ，未逾法定標
      準值，被告雖抗辯其已使原告無安全駕駛動力車輛，但並
      未舉證以為證明，其執以抗辯原告有此部分與有過失，亦
      不足採取。本院審酌本件車禍係因被告超速駕車，且疏未
      注意車前況狀，及原告於迴轉之際，疏未注意應暫停看清
      有無來往車輛，即貿然迴轉，以致發生，兩造之過失同為
      本件車禍之肇事原因。本件經臺灣板橋地方法院檢察署檢
      察官送臺北縣行車事故鑑定委員會鑑定結果，亦同此認定
      ，有該委員會95年9 月29日北縣鑑字第0955181322號函暨
      鑑定意見書1 份附於上開偵查卷第41頁至第44頁可憑。爰
      認原告就本件損害之發生，與有過失，且應負1/2 之過失
      責任，並減輕被告1/2 之賠償金額。準此，原告得請求賠
      償之金額為629,125 元（41,725 + 296,525 +120,000
      +800,000 = 1,258,250，1,258,250 ÷2=629,125） 。
   (六)又查，被告就原告因本件車禍所受之損害，有給付原告
     111,073 元乙節，為兩造所不爭執，上開金額應自賠償金
     額中扣除。則原告得請求被告賠償之金額應為：518,052
     元（629,125 -111,073=518,052）。
五、從而，原告依民法侵權行為之規定，請求被告賠償在
    518,052 元及自95年12月7 日（即起訴狀繕本送達翌日）起
    至清償日止，按年息百分之五計算之利息，為有理由，應予
    准許。逾此範圍之請求，為無理由，不應准許。
六、原告陳明願供擔保，聲請宣告假執行，經核其勝訴部分尚無
    不合，爰酌定相當擔保金額准許之。原告敗訴部分，其假執
    行之聲請已失所附依，應併予駁回之。
七、結論：原告之訴為一部有理由、一部無理由，依民事訴訟法
    第79條、第390 條第2 項，判決如主文。
中    華    民    國    97    年    7     月    15    日
                  民事第二庭    法  官  陳麗玲
以上正本係照原本作成
如對本判決上訴，須於判決送達後20日內向本院提出上訴狀
中    華    民    國    97    年    7     月    15    日
                            書記官  陳玉心


司法院資訊處製作；財團法人民間司法改革基金會備份。
